---
title: "Tarea Nº5"
author: "Alejandro Calderón - Macarena Riddle"
date: "4/12/2018"
output: html_document
---

```{r setup, include=FALSE}
knitr::opts_chunk$set(echo = TRUE)
library(ggplot2)
library(gridExtra)
library(dplyr)
library(tidyverse)
library(tidyquant)
library(ggthemes)


```
**Pregtuna 2**

*Pregtuna 2.1*
*Descargue el precio de las acciones de Microsoft (“MSFT”) y Apple (“AAPL”) desde Enero del 2000 hasta Agosto del 2018 con periodicidad mensual*
```{r}

MSFT_price <- tq_get("MSFT",
                     get = "stock.prices",
                     from = "1999-11-01",
                     to = "2018-09-05",
                     periodicity = "monthly")

MSFT_quantmod <- getSymbols("MSFT",
                            src = "yahoo",
                            from = "1999-11-01",
                            to = "2018-09-05",
                            periodicity = "monthly")

AAPL_price <- tq_get("AAPL",
                     get = "stock.prices",
                     from = "1999-11-01",
                     to = "2018-09-05",
                     periodicity = "monthly")

AAPL_quantmod <- getSymbols("AAPL",
                            src = "yahoo",
                            from = "1999-11-01",
                            to = "2018-09-05",
                            periodicity = "monthly")

MSFT_quantmod <- as.data.frame(MSFT) %>%
  as.tibble() %>%
  mutate(date = index(MSFT)) %>%
  rename("open" = "MSFT.Open", "high" = "MSFT.High",
         "low" = "MSFT.Low" , "close"= "MSFT.Close",
         "volume" = "MSFT.Volume", "adjusted" = "MSFT.Adjusted")
x <- length(MSFT_price$adjusted)

AAPL_quantmod <- as.data.frame(AAPL) %>%
  as.tibble() %>%
  mutate(date = index(AAPL)) %>%
  rename("open" = "AAPL.Open", "high" = "AAPL.High",
         "low" = "AAPL.Low" , "close"= "AAPL.Close",
         "volume" = "AAPL.Volume", "adjusted" = "AAPL.Adjusted")
y <- length(AAPL_price$adjusted)

```

*Letra A*

*Calcular los retornos*
```{r}
for (i in 1:x) {
  MSFT_price[i+1,8] = log(MSFT_price[i+1,7] / MSFT_price[i,7])
  if(i <= 2) {MSFT_price[i+1,9] = MSFT_price[i+1,8] + MSFT_price[i,8]}
  else{MSFT_price[i+1,9] = MSFT_price[i,9] + MSFT_price[i+1,8]}
  
}

for(i in 1:y){
  AAPL_price[i+1,8] = log(AAPL_price[i+1,7]/AAPL_price[i,7])
  if(i <= 2){AAPL_price[i+1,9] = AAPL_price[i+1,8] + AAPL_price[i,8]}
  else{AAPL_price[i+1,9] = AAPL_price[i,9] + AAPL_price[i+1,8]}
}

MSFT_price = MSFT_price %>% rename(retornos_activos = "adjusted.1")
MSFT_price = MSFT_price %>% rename(retornos_acum_activos = "adjusted.1.1")

MSFT_retorno <- MSFT_price[3:226,]
r1 <- length(MSFT_retorno$retornos_activos)
sum(MSFT_retorno$retornos_activos)

AAPL_price = AAPL_price %>% rename(retornos_activos = "adjusted.1")
AAPL_price = AAPL_price %>% rename(retornos_acum_activos = "adjusted.1.1")

AAPL_retorno <- AAPL_price[3:226,]
r2 <- length(AAPL_price$retornos_activos)
sum(AAPL_price$retornos_activos)
```

*Letra B*

*Graficar los retornos y retornos acumulados*
```{r}
#Gráficos Microsoft

ggplot(MSFT_retorno) + geom_line(aes(x=date, y=retornos_activos), color = "red") + 
  labs(title = "Retorno mensual Microsoft", subtitle = "Desde Enero 2000 hasta Agosto 2018")+ 
  theme_tq() + scale_color_tq()

ggplot(MSFT_retorno) + geom_line(aes(x=date, y=retornos_acum_activos), color = "red") + 
  labs(title = "Retorno Acumulado mensual Microsoft", subtitle = "Desde Enero 2000 hasta Agosto 2018")+ 
  theme_tq() + scale_color_tq()

#Gráficos Apple

ggplot(AAPL_retorno) + geom_line(aes(x=date, y=retornos_activos), color = "red") + 
  labs(title = "Retorno mensual Apple", subtitle = "Desde Enero 2000 hasta Agosto 2018")+ 
  theme_tq() + scale_color_tq()

ggplot(AAPL_retorno) + geom_line(aes(x=date, y=retornos_activos), color = "red") + 
  labs(title = "Retorno Acumulado mensual Apple", subtitle = "Desde Enero 2000 hasta Agosto 2018")+ 
  theme_tq() + scale_color_tq()
```

*Letra C*

*Testear normalidad utilizando Jarque-Bera (JB)*

*Test para Microsoft*
```{r}
m1 <- sum(MSFT_retorno$retornos_activos)/r1 
m2 <- sum((MSFT_retorno$retornos_activos - m1)^2)  
m3 <- sum((MSFT_retorno$retornos_activos - m1)^3)  
m4 <- sum((MSFT_retorno$retornos_activos - m1)^4) 

asim1 <- (m3/m2^(3/2))^2 #calculo coeficiente de  
asim2 <- (m4/m2^2) 

JB_MSFT <- r1*asim1/6+(asim2-3)^2/24 #Test Jarque-Bera


chi_cuadrado_MSFT <- 1 - pchisq(JB_MSFT, df = 2) #Chi-cuadrado

#H0: retornos presentan normalidad 
#H1: retornos no presentan normalidad

norm_MSFT = if(JB_MSFT > chi_cuadrado_MSFT){"Se rechaza la hipotesis nula"}else{"No se rechaza la hipotesis nula"}
norm_MSFT



```

*Test para Apple*
```{r}
a1 <- sum(AAPL_retorno$retornos_activos)/r2 
a2 <- sum((AAPL_retorno$retornos_activos - a1)^2) 
a3 <- sum((AAPL_retorno$retornos_activos - a1)^3)  
a4 <- sum((AAPL_retorno$retornos_activos - a1)^4) 

asima1 <- (a3/a2^(3/2))^2 
asima2 <- (a4/a2^2) 

JB_AAPL <- r2*asima1/6+(asima2-3)^2/24

chi_cuadrado_AAPL <- 1 - pchisq(JB_AAPL, df = 2)

#H0: retornos presentan normalidad 
#H1: retornos no presentan normalidad

norm_AAPL= if(JB_AAPL > chi_cuadrado_AAPL){"Se rechaza la hipotesis nula"}else{"No se rechaza la hipotesis nula"}
norm_AAPL
```



**Pregunta 3**

Suponga que el modelo poblacional es el siguiente: y = β0 + β1x1 + β2x2 + u

Sin embargo, por ignorancia o falta de datos, se estima el modelo excluyendo x2, realizándose la siguiente regresión simple de y sólo sobre x1:    y = β0 + β1x1 + v, donde v = β2x2 + u

Para responder (a) y (b) asuma x2 =0,8x1+e, dondex1 ∼N(20,1) y e∼N(0,1)

**Letra A**

*Calcule E(βˆ1) y var(βˆ1) para muestras de tamaños 50, 100, 500, 1000. ¿Existe sesgo?, ¿Desaparece el sesgo a medida que el tamaño de la muestra aumenta?*

```{r echo=FALSE, message=FALSE, warning=FALSE}
set.seed(123)

reps = 10000

betas = matrix(NA, nrow = reps, ncol = 8)

beta0 = 2

beta1 = 2.5

beta2 = 1

su = 1

n = c(50, 100, 500, 1000)  #tamaño muestral

for (j in 1:length(n)) {
  
  X1=rnorm(n[j],20,1)
  
  e=rnorm(n[j],0,1)
  
  X2=0.8*X1+e
  
  for (i in 1:reps) {
    
    u= rnorm(n[j],0,su)
    
    v = beta2*X2 + u
    
    Y_cs = beta0 + beta1*X1 + v
    Y_ss = beta0 + beta1*X1 + beta2*X2 + u
    
    reg_cs = lm(Y_cs~X1)  
    
    betas[i,j] = reg_cs$coef[2]
    
    reg_ss = lm(Y_ss~X1+X2)
    
    betas[i,j+4] = reg_ss$coef[2]
    
    
  }
  
}

betas_df <- data.frame(betas)
```

*E(βˆ1) para muestras de tamaños 50, 100, 500, 1000*

```{r echo=FALSE}
apply(betas_df, 2, mean)
```

*Var(βˆ1) para muestras de tamaños 50, 100, 500, 1000*

```{r echo=FALSE}
apply(betas_df,2,var)
```

*Existe sesgo en el modelo que omite la variable, ya que el valor esperado de β_1  está lejos del valor poblacional, lo que indica la presencia de sesgo. Esto se debe a que la variable X_2  (la cual está siendo omitida) tiene correlación con X_1,  provocando que el error se correlacione con la variable independiente del modelo y genere sesgo de inconsistencia, denominado sesgo de especificación.*
*A medida que aumenta el tamaño de la muestra se puede notar que no desaparece el sesgo en el modelo que omite la variable, debido a que los valores de los estimadores oscilan indefinidamente aumentando y disminuyendo de manera intercalada. Por último, cabe destacar que la varianza va disminuyendo.*



**Letra B**

*Grafique la distribución de βˆ1 para tamaños de muestra n = 50, 100, 500, 1000*

*Modelo V.O.R = Modelo con Variable Omitida Relevante*

*Modelo Pob = Modelo Sin Variable Omitida*


```{r echo=FALSE}
#Variable omitida
g11 <- ggplot(betas_df) + 
  
  geom_histogram(aes(betas_df[,1], y=..density..), col="black", bins = 30) +
  
  stat_function(fun=dnorm, args=list(mean=mean(betas_df[,1]), sd=sd(betas_df[,1])), 
                
                geom="line", colour="red", size=1) +
  
  ylab("Densidad") +   ggtitle("Modelo OVR (n=50)") + xlab(expression(hat(beta)[1])) +
  
  theme_bw()+ labs(subtitle = "y = β0 + β1x1 + v")

g21 <- ggplot(betas_df) + 
  
  geom_histogram(aes(betas_df[,2], y=..density..), col="black", bins = 30) +
  
  stat_function(fun=dnorm, args=list(mean=mean(betas_df[,2]), sd=sd(betas_df[,2])), 
                
                geom="line", colour="red", size=1) +
  
  ylab("Densidad") +   ggtitle("Modelo OVR (n=100)") + xlab(expression(hat(beta)[1])) +
  
  theme_bw()+ labs(subtitle = "y = β0 + β1x1 + v")

g31 <- ggplot(betas_df) + 
  
  geom_histogram(aes(betas_df[,3], y=..density..), col="black", bins = 30) +
  
  stat_function(fun=dnorm, args=list(mean=mean(betas_df[,3]), sd=sd(betas_df[,3])), 
                
                geom="line", colour="red", size=1) +
  
  ylab("Densidad") +   ggtitle("Modelo OVR (n=500)") + xlab(expression(hat(beta)[1])) +
  
  theme_bw()+ labs(subtitle = "y = β0 + β1x1 + v")

g41 <- ggplot(betas_df) + 
  
  geom_histogram(aes(betas_df[,4], y=..density..), col="black", bins = 30) +
  
  stat_function(fun=dnorm, args=list(mean=mean(betas_df[,4]), sd=sd(betas_df[,4])), 
                
                geom="line", colour="red", size=1) +
  
  ylab("Densidad") +   ggtitle("Modelo OVR (n=1000)") + xlab(expression(hat(beta)[1])) +
  
  theme_bw()+ labs(subtitle = "y = β0 + β1x1 + v")



#Sin variable omitida

g51 <- ggplot(betas_df) + 
  
  geom_histogram(aes(betas_df[,5], y=..density..), col="black", bins = 30) +
  
  stat_function(fun=dnorm, args=list(mean=mean(betas_df[,5]), sd=sd(betas_df[,5])), 
                
                geom="line", colour="red", size=1) +
  
  ylab("Densidad") +   ggtitle("Modelo Pob (n=50)") + xlab(expression(hat(beta)[1])) +
  
  theme_bw()+ labs(subtitle = "y = β0 + β1x1 + β2x2 + u")

g61 <- ggplot(betas_df) + 
  
  geom_histogram(aes(betas_df[,6], y=..density..), col="black", bins = 30) +
  
  stat_function(fun=dnorm, args=list(mean=mean(betas_df[,6]), sd=sd(betas_df[,6])), 
                
                geom="line", colour="red", size=1) +
  
  ylab("Densidad") +   ggtitle("Modelo Pob (n=100)") + xlab(expression(hat(beta)[1])) +
  
  theme_bw()+ labs(subtitle = "y = β0 + β1x1 + β2x2 + u")

g71 <- ggplot(betas_df) + 
  
  geom_histogram(aes(betas_df[,7], y=..density..), col="black", bins = 30) +
  
  stat_function(fun=dnorm, args=list(mean=mean(betas_df[,7]), sd=sd(betas_df[,7])), 
                
                geom="line", colour="red", size=1) +
  
  ylab("Densidad") +   ggtitle("Modelo Pob (n=500)") + xlab(expression(hat(beta)[1])) +
  
  theme_bw()+ labs(subtitle = "y = β0 + β1x1 + β2x2 + u")

g81 <- ggplot(betas_df) + 
  
  geom_histogram(aes(betas_df[,8], y=..density..), col="black", bins = 30) +
  
  stat_function(fun=dnorm, args=list(mean=mean(betas_df[,8]), sd=sd(betas_df[,8])), 
                
                geom="line", colour="red", size=1) +
  
  ylab("Densidad") +   ggtitle("Modelo Pob (n=1000)") + xlab(expression(hat(beta)[1])) +
  
  theme_bw()+ labs(subtitle = "y = β0 + β1x1 + β2x2 + u")

grid.arrange(g11, g21, g31, g41, g51, g61, g71, g81, nrow=3, ncol=3)
```




**Letra C**

*Si x2 ∼ U [0, 1], ¿Cómo cambian los resultados que obtuviste en (a) y (b)?*

```{r echo=FALSE}
set.seed(123)

reps = 10000

betas = matrix(NA, nrow = reps, ncol = 8)

beta0 = 2

beta1 = 2.5

beta2 = 1

su = 1

n = c(50, 100, 500, 1000)  #tamaño muestral

for (j in 1:length(n)) {
  
  X1=rnorm(n[j],20,1)
  
  X2=runif(n[j],0,1)
  
  for (i in 1:reps) {
    
    u= rnorm(n[j],0,su)
    
    v = beta2*X2 + u
    
    Y_omit = beta0 + beta1*X1 + v
    Y_pob = beta0 + beta1*X1 + beta2*X2 + u
    
    reg_omit = lm(Y_omit~X1)  
    
    betas[i,j] = reg_omit$coef[2]
    
    reg_pob = lm(Y_pob~X1+X2)
    
    betas[i,j+4] = reg_pob$coef[2]
    
    
  }
  
}

betas_df2 <- data.frame(betas)
```

*E(βˆ1) para muestras de tamaños 50, 100, 500, 1000*
```{r echo=FALSE}
apply(betas_df2, 2, mean)
```


*Var(βˆ1) para muestras de tamaños 50, 100, 500, 1000*
```{r echo=FALSE}
apply(betas_df2,2,var)
```

*Ahora que X_2 se distribuye de manera uniforme entre [0,1] los valores esperados de los estimadores se acercan al valor poblacional, eliminado el sesgo en los dos modelos.*
*Los betas por otro lado tienen una distribución normal y las varianzas de los estimadores disminuyen al aumentar el tamaño de la muestra.*
*Por otro lado, el modelo que no omite la variable posee un valor esperado de β_1 cercano al parámetro poblacional (2,5), por lo que no posee sesgo.*


*Grafique la distribución de βˆ1 para tamaños de muestra n = 50, 100, 500, 1000*

*Modelo V.O = Modelo con Variable Omitida*

*Modelo Pob = Modelo Sin Variable Omitida*



```{r echo=FALSE}
#Modelo con Variable omitida
g12 <- ggplot(betas_df2) + 
  
  geom_histogram(aes(betas_df2[,1], y=..density..), col="black", bins = 30) +
  
  stat_function(fun=dnorm, args=list(mean=mean(betas_df2[,1]), sd=sd(betas_df2[,1])), 
                
                geom="line", colour="red", size=1) +
  
  ylab("Densidad") +   ggtitle("Modelo V.O (n=50)") + xlab(expression(hat(beta)[1])) +
  
  theme_bw()+ labs(subtitle = "y = β0 + β1x1 + v, donde v = β2x2 + u")

g13 <- ggplot(betas_df2) + 
  
  geom_histogram(aes(betas_df2[,2], y=..density..), col="black", bins = 30) +
  
  stat_function(fun=dnorm, args=list(mean=mean(betas_df2[,2]), sd=sd(betas_df2[,2])), 
                
                geom="line", colour="red", size=1) +
  
  ylab("Densidad") +   ggtitle("Modelo V.O (n=100)") + xlab(expression(hat(beta)[1])) +
  
  theme_bw()+ labs(subtitle = "y = β0 + β1x1 + v, donde v = β2x2 + u")

g14 <- ggplot(betas_df2) + 
  
  geom_histogram(aes(betas_df2[,3], y=..density..), col="black", bins = 30) +
  
  stat_function(fun=dnorm, args=list(mean=mean(betas_df2[,3]), sd=sd(betas_df2[,3])), 
                
                geom="line", colour="red", size=1) +
  
  ylab("Densidad") +   ggtitle("Modelo V.O (n=500)") + xlab(expression(hat(beta)[1])) +
  
  theme_bw()+ labs(subtitle = "y = β0 + β1x1 + v, donde v = β2x2 + u")

g15 <- ggplot(betas_df2) + 
  
  geom_histogram(aes(betas_df2[,4], y=..density..), col="black", bins = 30) +
  
  stat_function(fun=dnorm, args=list(mean=mean(betas_df2[,4]), sd=sd(betas_df2[,4])), 
                
                geom="line", colour="red", size=1) +
  
  ylab("Densidad") +   ggtitle("Modelo V.O (n=1000)") + xlab(expression(hat(beta)[1])) +
  
  theme_bw()+ labs(subtitle = "y = β0 + β1x1 + v, donde v = β2x2 + u")



#modelo sin variable omitida
g16 <- ggplot(betas_df2) + 
  
  geom_histogram(aes(betas_df2[,5], y=..density..), col="black", bins = 30) +
  
  stat_function(fun=dnorm, args=list(mean=mean(betas_df2[,5]), sd=sd(betas_df2[,5])), 
                
                geom="line", colour="red", size=1) +
  
  ylab("Densidad") +   ggtitle("Modelo Pob (n=50)") + xlab(expression(hat(beta)[1])) +
  
  theme_bw()+ labs(subtitle = "y = β0 + β1x1 + β2x2 + u")

g17 <- ggplot(betas_df2) + 
  
  geom_histogram(aes(betas_df2[,6], y=..density..), col="black", bins = 30) +
  
  stat_function(fun=dnorm, args=list(mean=mean(betas_df2[,6]), sd=sd(betas_df2[,6])), 
                
                geom="line", colour="red", size=1) +
  
  ylab("Densidad") +   ggtitle("Modelo Pob (n=100)") + xlab(expression(hat(beta)[1])) +
  
  theme_bw()+ labs(subtitle = "y = β0 + β1x1 + β2x2 + u")

g18 <- ggplot(betas_df2) + 
  
  geom_histogram(aes(betas_df2[,7], y=..density..), col="black", bins = 30) +
  
  stat_function(fun=dnorm, args=list(mean=mean(betas_df2[,7]), sd=sd(betas_df2[,7])), 
                
                geom="line", colour="red", size=1) +
  
  ylab("Densidad") +   ggtitle("Modelo Pob (n=500)") + xlab(expression(hat(beta)[1])) +
  
  theme_bw()+ labs(subtitle = "y = β0 + β1x1 + β2x2 + u")

g19 <- ggplot(betas_df2) + 
  
  geom_histogram(aes(betas_df2[,8], y=..density..), col="black", bins = 30) +
  
  stat_function(fun=dnorm, args=list(mean=mean(betas_df2[,8]), sd=sd(betas_df2[,8])), 
                
                geom="line", colour="red", size=1) +
  
  ylab("Densidad") +   ggtitle("Modelo Pob (n=1000)") + xlab(expression(hat(beta)[1])) +
  
  theme_bw()+ labs(subtitle = "y = β0 + β1x1 + β2x2 + u")

grid.arrange(g12, g13, g14, g15, g16, g17, g18, g19, nrow=3, ncol=3)



```


