---
title: "Tarea Nª5"
author: "Alejandro Calderón - Macarena Riddle"
date: "4/12/2018"
output: html_document
---

```{r setup, include=FALSE}
knitr::opts_chunk$set(echo = TRUE)
library(ggplot2)

library(gridExtra)

library(dplyr)
```

**Pregunta 3**

Suponga que el modelo poblacional es el siguiente: y = β0 + β1x1 + β2x2 + u

Sin embargo, por ignorancia o falta de datos, se estima el modelo excluyendo x2, realizándose la siguiente regresión simple de y sólo sobre x1:    y = β0 + β1x1 + v, donde v = β2x2 + u

Para responder (a) y (b) asuma x2 =0,8x1+e, dondex1 ∼N(20,1) y e∼N(0,1)

**Letra A**

*Calcule E(βˆ1) y var(βˆ1) para muestras de tamaños 50, 100, 500, 1000. ¿Existe sesgo?, ¿Desaparece el sesgo a medida que el tamaño de la muestra aumenta?*

```{r echo=FALSE, message=FALSE, warning=FALSE}
set.seed(123)

reps = 10000

betas = matrix(NA, nrow = reps, ncol = 8)

beta0 = 2

beta1 = 2.5

beta2 = 1

su = 1

n = c(50, 100, 500, 1000)  #tamaño muestral

for (j in 1:length(n)) {
  
  X1=rnorm(n[j],20,1)
  
  e=rnorm(n[j],0,1)
  
  X2=0.8*X1+e
  
  for (i in 1:reps) {
    
    u= rnorm(n[j],0,su)
    
    v = beta2*X2 + u
    
    Y_cs = beta0 + beta1*X1 + v
    Y_ss = beta0 + beta1*X1 + beta2*X2 + u
    
    reg_cs = lm(Y_cs~X1)  
    
    betas[i,j] = reg_cs$coef[2]
    
    reg_ss = lm(Y_ss~X1+X2)
    
    betas[i,j+4] = reg_ss$coef[2]
    
    
  }
  
}

betas_df <- data.frame(betas)
```

*E(βˆ1) para muestras de tamaños 50, 100, 500, 1000*

```{r echo=FALSE}
apply(betas_df, 2, mean)
```

*Var(βˆ1) para muestras de tamaños 50, 100, 500, 1000*

```{r echo=FALSE}
apply(betas_df,2,var)
```

*RESPUESTA*


**Letra B**

*Grafique la distribución de βˆ1 para tamaños de muestra n = 50, 100, 500, 1000*


```{r echo=FALSE}
#Variable omitida
g11 <- ggplot(betas_df) + 
  
  geom_histogram(aes(betas_df[,1], y=..density..), col="black", bins = 30) +
  
  stat_function(fun=dnorm, args=list(mean=mean(betas_df[,1]), sd=sd(betas_df[,1])), 
                
                geom="line", colour="red", size=1) +
  
  ylab("Densidad") +   ggtitle("Modelo con Variable Omitida (n=50)") + xlab(expression(hat(beta)[1])) +
  
  theme_bw()+ labs(subtitle = "y = β0 + β1x1 + v, donde v = β2x2 + u")

g21 <- ggplot(betas_df) + 
  
  geom_histogram(aes(betas_df[,2], y=..density..), col="black", bins = 30) +
  
  stat_function(fun=dnorm, args=list(mean=mean(betas_df[,2]), sd=sd(betas_df[,2])), 
                
                geom="line", colour="red", size=1) +
  
  ylab("Densidad") +   ggtitle("Modelo con Variable Omitida (n=100)") + xlab(expression(hat(beta)[1])) +
  
  theme_bw()+ labs(subtitle = "y = β0 + β1x1 + v, donde v = β2x2 + u")

g31 <- ggplot(betas_df) + 
  
  geom_histogram(aes(betas_df[,3], y=..density..), col="black", bins = 30) +
  
  stat_function(fun=dnorm, args=list(mean=mean(betas_df[,3]), sd=sd(betas_df[,3])), 
                
                geom="line", colour="red", size=1) +
  
  ylab("Densidad") +   ggtitle("Modelo con Variable Omitida (n=500)") + xlab(expression(hat(beta)[1])) +
  
  theme_bw()+ labs(subtitle = "y = β0 + β1x1 + v, donde v = β2x2 + u")

g41 <- ggplot(betas_df) + 
  
  geom_histogram(aes(betas_df[,4], y=..density..), col="black", bins = 30) +
  
  stat_function(fun=dnorm, args=list(mean=mean(betas_df[,4]), sd=sd(betas_df[,4])), 
                
                geom="line", colour="red", size=1) +
  
  ylab("Densidad") +   ggtitle("Modelo con Variable Omitida (n=1000)") + xlab(expression(hat(beta)[1])) +
  
  theme_bw()+ labs(subtitle = "y = β0 + β1x1 + v, donde v = β2x2 + u")



#Sin variable omitida

g51 <- ggplot(betas_df) + 
  
  geom_histogram(aes(betas_df[,5], y=..density..), col="black", bins = 30) +
  
  stat_function(fun=dnorm, args=list(mean=mean(betas_df[,5]), sd=sd(betas_df[,5])), 
                
                geom="line", colour="red", size=1) +
  
  ylab("Densidad") +   ggtitle("Modelo sin Variable Omitida (n=50)") + xlab(expression(hat(beta)[1])) +
  
  theme_bw()+ labs(subtitle = "y = β0 + β1x1 + β2x2 + u")

g61 <- ggplot(betas_df) + 
  
  geom_histogram(aes(betas_df[,6], y=..density..), col="black", bins = 30) +
  
  stat_function(fun=dnorm, args=list(mean=mean(betas_df[,6]), sd=sd(betas_df[,6])), 
                
                geom="line", colour="red", size=1) +
  
  ylab("Densidad") +   ggtitle("Modelo sin Variable Omitida (n=100)") + xlab(expression(hat(beta)[1])) +
  
  theme_bw()+ labs(subtitle = "y = β0 + β1x1 + β2x2 + u")

g71 <- ggplot(betas_df) + 
  
  geom_histogram(aes(betas_df[,7], y=..density..), col="black", bins = 30) +
  
  stat_function(fun=dnorm, args=list(mean=mean(betas_df[,7]), sd=sd(betas_df[,7])), 
                
                geom="line", colour="red", size=1) +
  
  ylab("Densidad") +   ggtitle("Modelo sin Variable Omitida (n=500)") + xlab(expression(hat(beta)[1])) +
  
  theme_bw()+ labs(subtitle = "y = β0 + β1x1 + β2x2 + u")

g81 <- ggplot(betas_df) + 
  
  geom_histogram(aes(betas_df[,8], y=..density..), col="black", bins = 30) +
  
  stat_function(fun=dnorm, args=list(mean=mean(betas_df[,8]), sd=sd(betas_df[,8])), 
                
                geom="line", colour="red", size=1) +
  
  ylab("Densidad") +   ggtitle("Modelo sin Variable Omitida (n=1000)") + xlab(expression(hat(beta)[1])) +
  
  theme_bw()+ labs(subtitle = "y = β0 + β1x1 + β2x2 + u")

grid.arrange(g11, g21, g31, g41, g51, g61, g71, g81, nrow=2, ncol=4)
```




**Letra C**

*Si x2 ∼ U [0, 1], ¿Cómo cambian los resultados que obtuviste en (a) y (b)?*

```{r echo=FALSE}
set.seed(123)

reps = 10000

betas = matrix(NA, nrow = reps, ncol = 8)

beta0 = 2

beta1 = 2.5

beta2 = 1

su = 1

n = c(50, 100, 500, 1000)  #tamaño muestral

for (j in 1:length(n)) {
  
  X1=rnorm(n[j],20,1)
  
  X2=runif(n[j],0,1)
  
  for (i in 1:reps) {
    
    u= rnorm(n[j],0,su)
    
    v = beta2*X2 + u
    
    Y_omit = beta0 + beta1*X1 + v
    Y_pob = beta0 + beta1*X1 + beta2*X2 + u
    
    reg_omit = lm(Y_omit~X1)  
    
    betas[i,j] = reg_omit$coef[2]
    
    reg_pob = lm(Y_pob~X1+X2)
    
    betas[i,j+4] = reg_pob$coef[2]
    
    
  }
  
}

betas_df2 <- data.frame(betas)
```

*E(βˆ1) para muestras de tamaños 50, 100, 500, 1000*
```{r echo=FALSE}
apply(betas_df2, 2, mean)
```


*Var(βˆ1) para muestras de tamaños 50, 100, 500, 1000*
```{r echo=FALSE}
apply(betas_df2,2,var)
```

*RESPUESTA*

*Grafique la distribución de βˆ1 para tamaños de muestra n = 50, 100, 500, 1000*


```{r echo=FALSE}
#Modelo con Variable omitida
g12 <- ggplot(betas_df2) + 
  
  geom_histogram(aes(betas_df2[,1], y=..density..), col="black", bins = 30) +
  
  stat_function(fun=dnorm, args=list(mean=mean(betas_df2[,1]), sd=sd(betas_df2[,1])), 
                
                geom="line", colour="red", size=1) +
  
  ylab("Densidad") +   ggtitle("Modelo con Variable Omitida (n=50)") + xlab(expression(hat(beta)[1])) +
  
  theme_bw()+ labs(subtitle = "y = β0 + β1x1 + v, donde v = β2x2 + u")

g13 <- ggplot(betas_df2) + 
  
  geom_histogram(aes(betas_df2[,2], y=..density..), col="black", bins = 30) +
  
  stat_function(fun=dnorm, args=list(mean=mean(betas_df2[,2]), sd=sd(betas_df2[,2])), 
                
                geom="line", colour="red", size=1) +
  
  ylab("Densidad") +   ggtitle("Modelo con Variable Omitida (n=100)") + xlab(expression(hat(beta)[1])) +
  
  theme_bw()+ labs(subtitle = "y = β0 + β1x1 + v, donde v = β2x2 + u")

g14 <- ggplot(betas_df2) + 
  
  geom_histogram(aes(betas_df2[,3], y=..density..), col="black", bins = 30) +
  
  stat_function(fun=dnorm, args=list(mean=mean(betas_df2[,3]), sd=sd(betas_df2[,3])), 
                
                geom="line", colour="red", size=1) +
  
  ylab("Densidad") +   ggtitle("Modelo con Variable Omitida (n=500)") + xlab(expression(hat(beta)[1])) +
  
  theme_bw()+ labs(subtitle = "y = β0 + β1x1 + v, donde v = β2x2 + u")

g15 <- ggplot(betas_df2) + 
  
  geom_histogram(aes(betas_df2[,4], y=..density..), col="black", bins = 30) +
  
  stat_function(fun=dnorm, args=list(mean=mean(betas_df2[,4]), sd=sd(betas_df2[,4])), 
                
                geom="line", colour="red", size=1) +
  
  ylab("Densidad") +   ggtitle("Modelo con Variable Omitida (n=1000)") + xlab(expression(hat(beta)[1])) +
  
  theme_bw()+ labs(subtitle = "y = β0 + β1x1 + v, donde v = β2x2 + u")



#modelo sin variable omitida
g16 <- ggplot(betas_df2) + 
  
  geom_histogram(aes(betas_df2[,5], y=..density..), col="black", bins = 30) +
  
  stat_function(fun=dnorm, args=list(mean=mean(betas_df2[,5]), sd=sd(betas_df2[,5])), 
                
                geom="line", colour="red", size=1) +
  
  ylab("Densidad") +   ggtitle("Modelo sin Variable Omitida (n=50)") + xlab(expression(hat(beta)[1])) +
  
  theme_bw()+ labs(subtitle = "y = β0 + β1x1 + β2x2 + u")

g17 <- ggplot(betas_df2) + 
  
  geom_histogram(aes(betas_df2[,6], y=..density..), col="black", bins = 30) +
  
  stat_function(fun=dnorm, args=list(mean=mean(betas_df2[,6]), sd=sd(betas_df2[,6])), 
                
                geom="line", colour="red", size=1) +
  
  ylab("Densidad") +   ggtitle("Modelo sin Variable Omitida (n=100)") + xlab(expression(hat(beta)[1])) +
  
  theme_bw()+ labs(subtitle = "y = β0 + β1x1 + β2x2 + u")

g18 <- ggplot(betas_df2) + 
  
  geom_histogram(aes(betas_df2[,7], y=..density..), col="black", bins = 30) +
  
  stat_function(fun=dnorm, args=list(mean=mean(betas_df2[,7]), sd=sd(betas_df2[,7])), 
                
                geom="line", colour="red", size=1) +
  
  ylab("Densidad") +   ggtitle("Modelo sin Variable Omitida (n=500)") + xlab(expression(hat(beta)[1])) +
  
  theme_bw()+ labs(subtitle = "y = β0 + β1x1 + β2x2 + u")

g19 <- ggplot(betas_df2) + 
  
  geom_histogram(aes(betas_df2[,8], y=..density..), col="black", bins = 30) +
  
  stat_function(fun=dnorm, args=list(mean=mean(betas_df2[,8]), sd=sd(betas_df2[,8])), 
                
                geom="line", colour="red", size=1) +
  
  ylab("Densidad") +   ggtitle("Modelo sin Variable Omitida (n=1000)") + xlab(expression(hat(beta)[1])) +
  
  theme_bw()+ labs(subtitle = "y = β0 + β1x1 + β2x2 + u")

grid.arrange(g12, g13, g14, g15, g16, g17, g18, g19, nrow=2, ncol=4)



```


